臺灣彰化地方法院民事判決　九十一年度訴字第二四三號
　　原　　　告　甲 ○ ○
　　被　　　告　乙 ○ ○
右當事人間請求侵權行為損害賠償事件，原告提起刑事附帶民事訴訟，經本院刑事庭
裁定移送，本院判決如左：
    主      文
原告之訴及其假執行之聲請駁回。
訴訟費用由原告負擔。
    事實及理由
一、原告起訴主張：兩造為堂兄弟關係，民國八十五年三月間，被告意圖為自己不法
    之所有，詐稱關於伊之子詹建政意外死亡對於顏青龍所提刑事自訴案件，其有辦
    法向審理該案件之台灣高等法院台中分院法官活動，以獲得勝訴判決，但須交付
    新台幣（下同）三十萬元作為活動費用等語，使伊陷於錯誤，而於同年三月十五
    日左右，從彰化縣竹塘鄉竹塘郵局帳戶領出現金三十萬元，攜至被告住處交給被
    告，並隨即與被告至台中市○○路之台中區中小企業銀行（即台中商業銀行）健
    行分行，將錢存入。詎被告得款後，並未向承審法官活動，款項則供己花用。嗣
    前開自訴案件，經法院判決駁回伊之上訴，始於八十八年間知悉受騙，被告之詐
    欺犯行，業經台灣彰化地法院檢察署檢察官以九十年度偵字第三六八一號起訴書
    提起公訴，並經本院以九十年度易字第八八二號刑事判決判處罪刑在案等情，本
    於侵權行為損害賠償請求權，求為命被告賠償三十萬元及其自八十五年三月十五
    日起至九十年八月十五日止之利息二十九萬二千五百元（合計五十九萬二千五百
    元）之判決，並願供擔保聲請宣告假執行。
二、被告則以：原告主張之前揭事實，均為虛構，伊並未收受原告所交付之三十萬元
    ，伊及家屬在台中商業銀行健行分行之存款帳戶，在前揭日期亦無三十萬元現金
    存入之記錄，況原告於八十九年九月二十九日向台灣彰化地方法院檢察署政風室
    檢舉時，供承在八十五年四月二日台灣高等法院台中分院判決顏青龍無罪時，即
    知悉受騙，迄其提起本件訴訟，顯已逾二年之消滅時效期間，伊自得拒絕其請求
    等語，資為抗辯。
三、按為行使基於侵權行為之損害賠償請求權，有主張自己不法之情事時，例如擬用
    金錢力量，使考試院舉行之考試發生不正確之結果，而受他人詐欺者，是其為此
    不法之目的所支出之金錢，則應適用民法第一百八十條第四款前段之規定，認為
    不得請求賠償，最高法院著有五十六年台上字第二二三二號判例。本件依原告主
    張之事實，乃原告擬用金錢力量，向前開刑事上訴案件承審之法官行賄，使法院
    作出不公正之判決，而受被告詐欺，其因此不法之目的所支出之金錢三十萬元，
    參照民法第一百八十條第四款前段之規定及前揭判例意旨，自不得以被詐欺為理
    由，依侵權行為之法則，請求被告賠償損害。從而，原告本於侵權為損害賠償請
    求權，請求被告賠償三十萬元及其利息二十九萬二千五百元，於法即有未合，自
    不應准許，其假執行之聲請，失所附麗，應併駁回之。至被告否認向原告詐騙金
    錢，並為時效消滅之抗辯，因依原告主張之事實，已足認其請求權不存在，即無
    詳為論斷之必要，附此敘明。
據上論結，本件原告之訴為無理由，依民事訴訟法第七十八條，判決如主文。
中　　　華　　　民　　　國　　九十一 　 年　　 十一　　 月　　 十八  　 日
                                    民事第二庭
                                        法　　　官　陳 瑞 水
右為正本係照原本作成。
如對本判決上訴須於判決送達後廿日內向本院提出上訴狀。
中　　　華　　　民　　　國　　九十一　　年　　 十一　　 月　　 十八  　 日
                                        法院書記官　楊 筱 惠
